Inventaris van het archief van de Centrale Dienst In- en Uitvoer van het Ministerie van Economische Zaken (1943) 1954-1996
Nationaal Archief, Den Haag
Selectielijst voor de neerslag van de handelingen van de minister van Economische Zaken en de onder hem ressorterende actoren op het deelbeleidsterrein (077) Personeelsinformatievoorziening- en administratie over de periode1945 -1996 van het beleidsterrein Overheidspersoneel, vastgesteld bij beschikking van de staatssecretaris van Onderwijs, Cultuur en Wetenschappen en de minister van Economische Zaken R&B/OSA/2001/865, d.d. 30 juli 2001; gepubliceerd in de Staatscourant d.d. 17 oktober 2001, nr. 201 /pag. 10). Bij het gebruik van deze lijst is rekening gehouden met de publicatie van het basisselectiedocument voor de minister van Economische Zaken en de onder hem ressorterende actoren op het deelbeleidsterrein van personeelszaken, t.w. het personeelsdossier. Deze lijst is gepubliceerd in de Staatscourant van 20 november 2007, nr. 225 / p. 15 en gerectificeerd in de Staatscourant van 18 december 2007, nr. 245 /p. 28.
Selectielijst voor de neerslag van de handelingen van de minister van Economische Zaken en de onder hem ressorterende actoren op het deelbeleidsterrein (168) van personeelszaken, t.w. het persoondossiers, vastgesteld bij beschikking van de staatssecretaris van Onderwijs, Cultuur en Wetenschappen en de minister van Economische Zaken, nr. C/S&A/07/1514 d.d. 16 augustus 2007; gepubliceerd in de Staatscourant d.d. 20 november 2007, nr. 225/pag. 15), rekeninghoudend met de rectificatie geplaatst in de Staatscourant d.d. 18 december 2007, nr. 245 / pag. 26.
Ordening van het archief
De indeling van de toegang is gebaseerd op de inventaris van het archief van de Centrale Dienst In- en Uitvoer, 1941 - 1964, toegangsnr. 2.06.088. De beschrijvingen zijn zoveel mogelijk onder bestaande rubrieken geplaatst. Er zijn echter twee rubrieken toegevoegd: t.w.: Relatie met de Nederlandsche Bank en Voorlichting en publicatie.
Aanwijzingen voor de gebruiker
Openbaarheidsbeperkingen
Volledig openbaar.
Materiële beperkingen
Het archief kent geen beperkingen voor het raadplegen van stukken als gevolg van slechte materiële staat.
Aanvraaginstructie
Openbare archiefstukken kunnen online worden aangevraagd en gereserveerd. U kunt dit ook via de terminals in de studiezaal van het Nationaal Archief doen. Om te kunnen reserveren dient u de volgende stappen te volgen:
U maakt een profiel aan op www.gahetna.nl, en logt vervolgens in
Via de archiefinventaris (alleen de beschrijvingen met rode nummers) selecteert u het gewenste archiefstuk door op de knop 'Reserveren' te klikken
In het volgende scherm geeft u aan op welke dag u het archiefstuk wilt inzien
Indien u zich bevindt in de studiezaal en een tafelnummer heeft ontvangen kunt u dit nummer vermelden. Als u geen tafelnummer heeft kunt u tafelnummer 777 laten staan
Vervolgens bevestigt u uw reservering door deze te versturen.
Verwant materiaal
Beschikbaarheid van kopieën
De inventarisnummers van dit archief zijn niet in kopievorm beschikbaar.
Verwante archieven
2.06.087 - Inventaris van het Centraal Archief van het Ministerie van Economische Zaken, (1906) 1944 - 1965 ( 1975)
2.06.088 - Inventaris van het Crisis-Uitvoer-Bureau en de taakopvolger de Centrale Dienst In- en Uitvoer van het Ministerie van Economische Zaken, 1934-1954 (1984)
2.06.107 - Inventaris van de archieven van het Directoraat-Generaal voor de Buitenlandse Betrekkingen van het Ministerie van Economische Zaken, 1945 - 1976.
Beschrijving van de series en archiefbestanddelen
- Niet naar onderwerp geordende stukken, A.
  - Verslagen, rapporten, besluiten en circulaires, A.1
    - Jaarverslagen van de CDIU, 1954-1995; 1-2
      - 1954-1968, 1; pak
      - 1985-1995, 2; pak
    - Hoofdafdeling Licenties (HAL), later Hoofdafdeling Regimes en Vergunningen (HRV), 1959-1993; 3-11
      - Jaarcijfers over 1958-1971 inzake de productieprogramma's 1959-1972, 3; omslag
      - Jaaroverzichten over de jaren 1965 - 1990 1966-1991, 4; pak
        Nota bene: met hiaten
      - Maandrapporten over controle op de naleving van in- en uitvoerverboden van januari 1974 - december 1981 1974-1982, 5; omslag
      - Maandoverzichten 1979-1993, 6-9
        - 1979-1983, 6; pak
        - 1984-1988, 7; pak
        - 1989-1991, 8; pak
        - 1992-1993, 9; pak
      - Maandrapporten Hoofdafdeling Regimebeheer 1991-1992, 10; pak
      - Kwartaalverslagen 1991-1993, 11; omslag
    - Chefsvergaderingen, 1960-1987; 12-13
      - Beslissingen 1960-1967, 12; omslag
      - Vergaderstukken 1977-1987, 13; pak
    - Rapporten van de Hoofdafdeling Economische Zaken (HEZ), 1963-1990; 14-18
      - Weekrapporten 1963-1965, 14; omslag
      - Maandrapporten 1980-1990, 15-18
        - 1980-1985, 15; pak
        - 1986-1987, 16; omslag
        - 1988-1989, 17; pak
        - 1990-, 18; pak
    - Circulaires van de Afdeling Contingentsbeheer, 1980-1992; 19; omslag
      147.1-0001-01 Minister van Economische Zaken
    - Vergaderstukken van vergaderingen van de Kleine Staf, 1981-1990; 20; pak
    - Vergaderstukken van de vergaderingen van de Directiestaf, vanaf medio 1991 vergaderingen Managementteam, 1985-1995; 21-26
      - 1985-1987, 21; omslag
      - 1988, 22; pak
      - 1989, 23; pak
      - 1990, 24; pak
      - 1991, 25; pak
      - 1992-1995, 26; pak
    - Vergaderstukken van de Stuurgroep Automatisering (STAUT), 1987-1991; 27; pak
    - Maandverslagen van de Afdeling Administratie (AA), 1988-1990; 28; omslag
      147.1-0002-01 Minister van Economische Zaken
    - Jaaroverzicht over het jaar 1990 van de Hoofdafdeling Vergunningen (HAV), 1991; 29; omslag
    - Verslagen van vergaderingen van de projectgroep Strategische Goederen en Sanctiebeleid (SGS), 1993; 30; pak
    - Stukken betreffende de verslaglegging van vergaderingen van diverse werkgroepen en de Stuurgroep Europese Vergunningen (STEV), 1995; 31; omslag
- Naar onderwerp geordende stukken, B.
  - Organisatie en administratie, B.1
    - Stukken betreffende de historie van de CDIU, 1943-1962; 32; pak
      143.5-0118-01 Minister van Economische Zaken
    - Stukken betreffende taak en organisatie van de CDIU, 1943-1962; 33; pak
      143.5-0306-01 Minister van Economische Zaken
    - Stukken betreffende het ontwerpen van een Attentielijst (waaklijst) ter nader onderzoek van onbetrouwbare personen of firma's, 1946-1960; 34; omslag
    - Stukken betreffende het beheren en vernietigen van archiefstukken, 1947-1994; 35; pak
      092.4-0108-01 Minister van Economische Zaken
      092.4-0126-01 Minister van Economische Zaken
    - Modelformulieren van vergunningen voor in- en uitvoer, 1949-1977; 36-40
      Nota bene: Niet nader onder te verdelen
      - 1949-1960, 36; pak
      - 1951-1964, 37; pak
      - 1965-1975, 38; pak
      - 1965-1975, 39; omslag
      - Gebruik in bijzondere omstandigheden 1963-1977, 40; omslag
    - Stukken betreffende de werkzaamheden van de Hoofdafdeling Economische Zaken (HEZ), 1950-1984; 41-43
      - Het herzien van procedures en controles voor vergunningaanvragen 1950-1959, 41; omslag
      - Het opstellen van interne instructies en mededelingen inzake de tekenbevoegdheid van ambtenaren 1954-1984, 42; pak
      - Interne mededelingen Landenrichtlijn 1967-1969, 43; omslag
    - Stukken betreffende de Handleiding voor gedelegeerden, 1952-1971; 44-47
      - Algemeen 1952, 44; omslag
      - Oude index en oude inhoudsopgave 1953-1957, 45; pak
      - Oude index en oude inhoudsopgave 1953-1961, 46; omslag
      - Wijziging van de instructies 1963-1971, 47; omslag
    - Stukken betreffende het opstellen van controleprogramma's door het Bureau Interne Controle (IC), 1953-1989; 48; pak
    - Stukken betreffende het laten verrichten van een onderzoek door de Accountantsdienst van het Ministerie van Economische Zaken naar de doelmatigheid van de organisatie van de vergunningsafgifte bij de CDIU, 1954-1955; 49; omslag
    - Stukken betreffende een Organisatiebeschikking, 1954-1961; 50; pak
      Nota bene: Met bijlagen, als aanvulling op een niet in dit archief aanwezige Instructiemap
      143.5-0142-01 Minister van Economische Zaken
    - Stukken betreffende het ontwerpen van modellen voor het aanvragen van een Invoervergunning, 1954-1962; 51; pak
    - Stukken betreffende het vervaardigen van extra vergunning-kopieën en de bijbehorende instructies tot inzending, 1954-1962; 52; omslag
    - Stukken betreffende het opstellen en uitgeven van Wegwijzer; overzichten samengesteld uit de bestaande regelingen krachtens de In- en Uitvoerwet, 1954-1970; 53; pak
    - Modelformulieren voor de gehele organisatie, 1954-1996; 54-58
      - 1954-1996, 54; pak
      - 1954-1996, 55; pak
      - 1954-1996, 56; pak
      - 1954-1996, 57; pak
      - 1954-1996, 58; omslag
    - Stukken betreffende het vermoeden van eventuele consequenties van een overgang naar convertibiliteit voor taken en werkzaamheden van de CDIU, 1955-1959; 59; omslag
    - Agenda's van ingekomen en uitgegane stukken van het Bureau Algemene Zaken (BAZ), 1955-1973; 60-77
      Nota bene: Geordend op registratienummer
      - Registratienummers 01966-02500 1955, 60; deel
      - Registratienummers 02501-03140 1955, 61; deel
      - Registratienummers 03141-04200 1955-1956, 62; deel
      - Registratienummers 04201-05312 1956, 63; deel
      - Registratienummers 05313-06500 1956-1957, 64; deel
      - Registratienummers 06501-07532 1957-1958, 65; deel
      - Registratienummers 07533-08600 1958, 66; deel
      - Registratienummers 08601-09628 1958-1959, 67; deel
      - Registratienummers 09629-10600 1959-1960, 68; deel
      - Registratienummers 10601-11644 1960-1961, 69; deel
      - Registratienummers 11645-12728 1961-1962, 70; deel
      - Registratienummers 12729-13416 1962-1963, 71; deel
      - Registratienummers 13417-14104 1963-1964, 72; deel
      - Registratienummers 14105-14904 1965-1966, 73; deel
      - Registratienummers 14905-15672 1966-1968, 74; deel
      - Registratienummers 15673-16576 1968-1969, 75; deel
      - Registratienummers 16577-17529 1969-1971, 76; deel
      - Registratienummers 17530-18474 1971-1973, 77; deel
    - Vormgevingsinstructie inzake de spelling en het opmaken van brieven, 1958-1968; 78; omslag
    - Voorbeelden van standaard brieven, 1970; 79; omslag
      Nota bene: Datering bij benadering bepaald
    - Register van ontvangen IIC 's en BvO's van de Afdeling Algemene Zaken, 1974-1988; 80; omslag
    - Interne Handleiding voor de toepassing van de regelingen van andere landen bij in- en uitvoer van en naar Nederland, 1976-1991; 81-83
      Nota bene: Niet nader onder te verdelen. Losbladig
      - 1976-1984, 81; pak
      - 1977-1981, 82; pak
      - 1986-1991, 83; pak
    - Mededelingen voor de invoer van diverse produkten, 1978; 84; omslag
      147.1-0031-01 Minister van Economische Zaken
    - Stukken betreffende het doorlichten van de CDIU, met als doel de effectiviteit en efficiëncy van de organisatie in beeld te brengen, onder andere verslagen van de Stuurgroep Doorlichting CDIU, 1978-1980; 85; pak
    - Stukken betreffende het ontwerpen van formulieren voor doorvoervergunningen, 1979-1987; 86; omslag
      147.1-0017-01 Minister van Economische Zaken
    - Register van uitgaande brieven van de Afdeling Algemene Zaken, 1981-1986; 87; omslag
    - Stukken betreffende het samenwerken met de Werkgroep Sociaal Plan inzake het opstellen van het rapport Reorganisatie en automatisering, 1981-1987; 88-90
      - Interne automatisering 1981-1987, 88; pak
      - Werkgroep Sociaal Plan 1984-1987, 89; pak
      - Stappenplan 1986-1987, 90; pak
    - Mededelingen van de directie aan alle medewerkers inzake het organisatie- en automatiseringsplan 1984, 91; omslag
      092.4-0003-01 Minister van Economische Zaken
      092.4-0041-01 Minister van Economische Zaken
    - Stukken betreffende het verrichten van onderzoek naar de organisatie en crisisbestendigheidsformatie van de CDIU door organisatiebureau KMG, Klynveld, Bosboom, Hegener, 1985-1986; 92; pak
    - Stukken betreffende het invoeren van het Internationaal Geharmoniseerd Systeem van goederenindeling en de gevolgen daarvan op het instructie- en regimepakket van de CDIU, 1985-1990; 93; omslag
    - Rapporten van de Werkgroepen Pofost en Protec inzake organisatie- en structuuraspecten ten behoeve van een op te stellen invoeringsplan automatisering en organisatie voor de CDIU, 1987; 94; omslag
    - Stukken betreffende het adviseren door de Algemene Rekenkamer inzake de uitvoering van handelsbeperkende maatregelen bij de uitvoering van het Strategisch Goederenbeleid, 1987-1991; 95; pak
    - Stukken betreffende de opzet voor fase III van het project Toekomst CDIU, 1988-1990; 96; pak
    - Stukken betreffende de Werkgroep Vergunningen inzake de voorbereiding van een geautomatiseerde vergunningvervaardiging inclusief het eindrapport, 1989-1990; 97; pak
    - Stukken betreffende het ontwikkelen van een microfilmsysteem ter vervanging van archiefstukken, 1989-1990; 98; pak
    - Stukken betreffende notities van de Afdeling Organisatie en Procedures (AOP) inzake procedurebeschrijvingen, 1990-1991; 99; omslag
    - Een communicatie-onderzoek De dienst in beeld naar de reputatie van de CDIU, 1991; 100; deel
      147.1-0011-01 Minister van Economische Zaken
    - Stukken betreffende het opstellen van een onderzoeksvoorstel voor een communicatieplan, 1991-1993; 101; omslag
    - Stukken betreffende het vormgeven van de organisatie bij een eventuele verzelfstandiging/privatisering, 1992-1993; 102; pak
  - Taak, B.2
    - Algemeen beleid en regelgeving, B.2.1
      - Stukken betreffende het inbrengen van standpunten en bijdragen in de werkgroep Petit Trafic, 1945-1969; 103-115
        - 1945-1951, 103; pak
        - 1949-1969, 104; omslag
        - 1950-1953, 105; pak
        - 1951-1953, 106; pak
        - 1952-1968, 107; pak
        - 1953-1955, 108; pak
        - 1955-1962, 109; pak
        - Vergaderverslagen 1950-1961, 110-111
          - 1950-1954, 110; omslag
          - 1960-1961, 111; omslag
        - Herziening 1960-1963, 112-114
          - Subcommissie Regime Administratief du Commerce Exterieur (RACE) 1960-1962, 112
          - Vergaderstukken 1960-1963, 113; pak
          - Samenhangende regelingen 1961-1962, 114; omslag
        - Diversen 1951-1968, 115; pak
      - Stukken betreffende het stellen van regels voor de in- en uitvoer van geschenk- en toeristenpakketten, 1946-1963; 116; omslag
      - Stukken betreffende het aanpassen van de procedure voor buitenlandse investeringen of vice versa, 1947-1959; 117; pak
      - Stukken betreffende het behandelen van aanvragen inzake leveringscondities en kredietbewaking voor in- en uitvoer, 1948-1959; 118; omslag
      - Stukken betreffende het stellen van regels voor tijdelijke in- en uitvoer van goederen in en uit Nederland, 1948-1964; 119; omslag
      - Stukken betreffende het opstellen van mededelingen inzake regelingen voor opvoedende bescherming en tegen dumping, 1949-1963; 120; omslag
      - Stukken betreffende het vaststellen van de wijze van verstrekken van realisatiegegevens door de CDIU, 1950-1970; 121; omslag
      - Stukken betreffende het coördineren van de mogelijkheden voortvloeiend uit de samenwerking tussen het Centraal Bureau voor de Statistiek (CBS) en de CDIU, 1951-1959; 122; omslag
      - Stukken betreffende het verlenen van medewerking aan de totstandkoming en tenuitvoerlegging van de In- en Uitvoerwet 1962 ter vervanging van het Besluit Regeling In- en Uitvoer 1944 en de In- en Uitvoerbeschikking 1945, 1951-1963; 123-131
        - 1951-1963, 123; omslag
        - 1952-1957, 124; omslag
        - 1956-1958, 125; omslag
        - 1957-1963, 126; omslag
        - 1958-1962, 127; pak
        - 1958-1962, 128; pak
        - 1962, 129; pak
        - Werkgroep In- en Uitvoer Wet 1952-1962, 130-131
          - 1960-1961, 130; omslag
          - 1952-1961, 131; pak
      - Stukken betreffende de wensen van de CDIU en De Nederlandsche Bank inzake de statistieken van de transacties en verrekeningsvaluta van het Centraal Bureau voor de Statistiek (CBS), 1952-1958; 132; omslag
      - Stukken betreffende het vergelijken van de vereenvoudigde in- en uitvoerprocedure van Nederland met andere landen, 1953-1957; 133; omslag
      - Stukken betreffende het liberaliseren van de in- en uitvoer van personenwagens, motorfietsen en scooters, 1953-1961; 134; pak
      - Stukken betreffende het aanpassen en aanvullen van het boekwerk Controle documentvrij verkeer, meldingsprocedure en doorvoerverbod, 1953-1963; 135; pak
        147.1-0029-01 Minister van Economische Zaken
      - Stukken betreffende het stellen van regels voor actieve en passieve reparatie- en veredelingstransacties van goederen in Nederland, 1953-1965; 136; omslag
      - Stukken betreffende het opstellen van statistische gegevens over de Nederlandse importstructuur, alsmede voorstellen van het CDIU inzake de procedure voor periodieke verslaglegging en verstrekking van inlichtingen en gegevens aan het Directoraat-Generaal voor de Buitenlandse Economische Betrekkingen (BEB) van het Ministerie van Economische Zaken, 1954-1955; 137; omslag
      - Stukken betreffende het organiseren van de controle op strategische goederen door de Afdeling Bijzondere Zaken (ABZ), 1954-1955; 138; omslag
      - Stukken betreffende het bepalen van de formele bevoegdheid tot intrekking van vergunningen door de CDIU-gedelegeerden, 1954-1959; 139; omslag
      - Stukken betreffende het regelen van de proviandering van schepen, 1954-1960; 140; omslag
      - Stukken betreffende het opstellen van procedures met betrekking tot de in- en uitvoer van diamant, het verlenen van een delegatiebeschikking en bijzondere vergunningen aan de Diamant Import en Export Commissie (DIEC), alsmede de opheffing van het Rijksbureau voor Diamant per 1 oktober 1955, 1954-1965; 141; omslag
        147.1-0037-01 Centrale Dienst voor In- en Uitvoer
      - Stukken betreffende het opstellen van procedures met betrekking tot de in- en uitvoer van kunst en het verlenen van een delegatiebeschikking aan De Stichting voor den Kunsthandel, 1954-1965; 142; omslag
      - Stukken betreffende het verlenen van delegatiebeschikkingen aan diverse productschappen en De Nederlandsche Bank (DNB), 1954-1965; 143; pak
      - Stukken betreffende het toepassen en intrekken van het In- en Uitvoerbesluit Zuid-Rhodesië 1966, 1954-1980; 144; pak
      - Handleiding voor het adviseren van aanvragen door het Directoraat-Generaal voor Handel en Nijverheid van het Ministerie van Economische Zaken, 1955-; 145; stuk
      - Stukken betreffende het vereenvoudigen van formaliteiten bij de grensovergang van goederen, 1955-1958; 146; omslag
      - Stukken betreffende het wijzigen van de indeling van het Tarief van invoerrechten en de Naamlijsten voor de statistiek, 1955-1964; 147; omslag
      - Stukken betreffende het ontwerpen van maatregelen voor de economische verdedigingsvoorbereiding in oorlogstijd, 1956-1968; 148; omslag
      - Stukken betreffende het stellen van regels voor de betaling van de invoer van lijnzaadolie in Nederland, 1957; 149; omslag
      - Stukken betreffende het standpunt van de CDIU inzake het voorontwerp Atoomwet en het Kernenergie-registerbesluit, alsmede een proeve van een systeem van vergunningen en registratie van splijtstoffen, en verslagen van bijeenkomsten van het Klein Comité Registratie Splijtstoffen, 1958-1964; 150; omslag
      - Stukken betreffende het inbrengen van standpunten in commissies op het gebied van kernenergie, 1958-1969; 151; pak
      - Handleidingen voor de provinciale Economisch Commissarissen, 1961-1980; 152-153
        - Optreden in bijzondere omstandigheden 1961-1980, 152; pak
        - Techniek Regulering In- en Uitvoer 1968-1980, 153; omslag
      - Algemene Repartitievoorstellen met aanvullingen, 1961-1991; 154-156
        - 1961-1963, 154; omslag
        - 1979-1985, 155; pak
        - 1985-1991, 156; omslag
      - Stukken betreffende het regelen van het grensverkeer met West-Duitsland, 1975-1984; 157; omslag
      - Stukken betreffende het adviseren van het Ministerie van Economische Zaken met betrekking tot het verstrekken van vergunningen voor strategische goederen van de Coordinating Committee on Multilateral Export Control (COCOM), 1984-1987; 158; pak
      - Stukken betreffende het aanvragen van het Aanvraag Behandelingssysteem (AVB), fase 3 (eindrapport definitiestudie), acceptatietestplan van het systeem, en funktioneel ontwerp van het systeem, 1989-1990; 159; pak
        092.4-0196-01 Minister van Economische Zaken
      - Stukken betreffende het opstellen van administratieve procedures als gevolg van de inwerkingtreding van het Chemische Wapenverdrag (CW-verdrag), 1992-1993; 160; pak
        147.1-0161-01 Minister van Economische Zaken
    - Uitgifte en administratie van de in- en uitvoervergunningen, B.2.2
      - Mededelingen en circulaires van de CDIU, De Nederlandsche Bank en de Twentsche Bank inzake reisdeviezen, 1945-1955; 161; omslag
      - Stukken betreffende het afgeven van vergunningen voor in- en uitvoer van diamant, 1945-1955; 162; pak
      - Stukken betreffende het opstellen van vergunningen voor de in- en uitvoer van kolen, 1945-1962; 163; omslag
      - Stukken betreffende het nemen van maatregelen bij revaluatie en devaluatie van nationale en internationale valuta, 1945-1968; 164-166
        - 1945-1968, 164; pak
        - 1951-1959, 165; pak
        - 1958-1961, 166; omslag
      - Stukken betreffende het informeren van gedelegeerden over voorschriften en procedures inzake vergunningen, 1946-1955; 167-168
        - 1946-1955, 167; pak
        - 1948-1954, 168; pak
      - Stukken betreffende het afgeven van vergunningen voor retour- en remplacezendingen die verband houden met ten laste van globale of gemeenschappelijke contingenten gebrachte in- of uitvoeren, 1946-1957; 169; omslag
        Nota bene: Onder remplacezendingen wordt verstaan: zendingen van goederen die worden geleverd als gehele of gedeeltelijke vervanging van goederen van dezelfde soort, die niet aan de door de ontvanger gestelde c.q. de door de leverancier gegarandeerde eisen voldoen.
        147.1-0094-01 Centrale Dienst voor In- en Uitvoer
      - Stukken betreffende het reguleren van de in- en uitvoer van ruwe diamant voor de industrie en sierdiamant, 1946-1958; 170; pak
      - Correspondentie met de Philips Gloeilampenfabrieken NV over in- en uitvoervergunningen, speciale regelingen en mededelingen, 1946-1959; 171; pak
      - Aankopen in het buitenland door en ten behoeve van militaire instanties, 1946-1961; 172; omslag
      - Stukken betreffende het opstellen van mededelingen inzake het entrepotverkeer, alsmede concepten voor entrepotvergunningen, 1946-1961; 173; omslag
      - Mededelingen en interne instructies betreffende de procedure voor het afgeven van in- en uitvoervergunningen, 1946-1964; 174-175
        - 1946-1952, 174; pak
        - 1946-1964, 175; omslag
      - Circulaires en mededelingen inzake het afwijzen van aanvragen van vergunningen, 1946-1969; 176; omslag
      - Stukken betreffende het uitbreiden van de liberalisatie van de handel met de daarbij geldende meldingsprocedure, 1947-1958; 177; pak
      - Stukken betreffende de harmonisatie voor de in- en uitvoervergunningen van de Benelux landen, 1948-1977; 178-180
        - 1948-1977, 178; pak
        - 1956-1972, 179; omslag
        - 1964-1969, 180; pak
      - Stukken betreffende het wijzigen van het vergunningstelsel voor de in- en uitvoer van boeken en ander drukwerk, 1949-1959; 181; pak
      - Stukken betreffende het correct uitvoeren van voorschriften en instructies voor het verlenen van in- en uitvoervergunningen voor goederen, 1950-1967; 182-183
        - Reisbagage 1950-1961, 182; omslag
        - Wapens, munitie en militaire zendingen (niet-landbouwgoederen) 1950-1967, 183; omslag